【裁判字號】    99,交聲,594
【裁判日期】    990730
【裁判案由】    違反道路交通管理處罰條例聲明異議
【裁判全文】
臺灣臺北地方法院交通事件裁定         99年度交聲字第594號
原處分機關  臺北市交通事件裁決所
異  議  人
即受處分人  皇嘉遊覽車客運股份有限公司
代  表  人  丙○○
代  理  人  乙○○
上列異議人即受處分人因違反道路交通管理處罰條例案件，對於
臺北市交通事件裁決所於中華民國99年4月20日所為之處分（原
處分案號：北市裁罰字第裁00-000000000號），聲明異議，本院
裁定如下：
    主  文
異議駁回。
    理  由
一、按汽車裝設之行車紀錄器無法正常運作，未於行車前改善，
    仍繼續行車者，處汽車所有人新臺幣（下同）9,000元以上
    18,000元以下罰鍰，並應責令其參加臨時檢驗，道路交通管
    理處罰條例第18條之1第2項、第3項定有明文。
二、原處分意旨略以：本件異議人即受處分人皇嘉遊覽車客運股
    份有限公司（下稱受處分人）之駕駛員丁○○，於民國99年
    2 月28日17時25分許，駕駛該公司所有車號383-QQ號之營業
    遊覽大客車，行經造橋收費站前時，遭交通部公路總局新竹
    區監理所稽查員甲○○當場攔停稽查，發現其上裝設之行車
    紀錄器無法正常運作，而以受處分人所有上開車輛有違反前
    揭道路交通管理處罰條例第18條之1第2項規定之行為製單舉
    發，嗣受處分人於舉發通知單上所載應到案日期前提出申訴
    ，經原處分機關函請舉發單位調查結果，仍認受處分人確有
    前開違規行為，原處分機關乃於同年4月20日依道路交通管
    理處罰條例第18條之1第2項、第3項、違反道路交通管理事
    件統一裁罰基準及處理細則第43條、第44條、第67條暨違反
    道路交通管理事件統一裁罰基準表之規定，裁處異議人罰鍰
    9,000元，並責令其參加臨時檢驗。
三、異議意旨略以：上開車輛承攬台北-苗栗二日旅行程於同年2
    月27日至同年月28日，由同年2月27日出遊行程中行車紀錄
    器整日均正常行駛，於同年2月28日早上由苗栗北上回程台
    北亦正常裝設行車記錄卡，詎料行經造橋收費站時遭攔檢發
    現行車紀錄器無法正常運作，此臨時突發之故障，實非受處
    分人及駕駛所能知悉，稽查員亦未要求提供前一日之行車紀
    錄紙，受處分人並提供前一日之行車紀錄卡證明，請求撤銷
    該處分云云。
四、經查：
  (一)受處分人所屬駕駛員丁○○於99年2月28日17時25分許，駕
    駛該公司所有車號383-QQ號之營業遊覽大客車，行經造橋收
    費站前時，遭交通部公路總局新竹區監理所稽查員甲○○當
    場攔停稽查，發現其上裝設之行車紀錄器無法正常運作等情
    ，業據證人甲○○於本院訊問時證稱：當日係在造橋收費站
    前對營業大客車實施稽查，上開車輛經攔停後，發現車上行
    車紀錄器內之行車紀錄紙完全空白，當場我有請司機丁○○
    提出前一日的行車記錄卡，但丁○○並未提出其他日期之行
    車紀錄紙，故我們依法舉發等語（見本院99年6月22日訊問
    筆錄第2至3頁），並有證人甲○○所提出之採證照片附卷可
    稽（見本院卷第37至38頁），是受處分人所有上開汽車裝設
    之行車紀錄器無法正常運作，未於行車前改善，仍繼續行車
    之違規事實，已堪認定。
  (二)受處分人雖辯稱：該車於遭攔停舉發前一日即99年2月27日
    ，行車紀錄器皆無異常或故障云云，並提出其所謂之99年2
    月27日行車紀錄紙為證（見本院卷第8頁），且證人即駕駛
    丁○○於本院訊問時證稱：當時稽查人員並未要求提出前一
    日之行車紀錄紙等語（見本院99年7月16日訊問筆錄第3頁）
    ，然依證人甲○○於本院訊問時證稱：一般行車紀錄器上的
    日期，是由駕駛自己填製的，如果沒有寫上日期的行車紀錄
    器，我們無法確認是何時之行車紀錄紙，所以我們檢查時，
    一定要檢查行車紀錄紙是否有寫上日期及車號。當天稽查時
    ，因為丁○○說不知道何時壞掉，我們沒有義務要求提出前
    一日的行車紀錄紙，但我有請他提出前一日的行車紀錄紙，
    丁○○並未提出，且99年2月27日當日之行程為台北到苗栗
    ，所提出之行車紀錄紙，大約是8點開始出發，走到9點半的
    時候有60公里，差不多11點40分左右又開始走到12時35分左
    右，走了30公里，到了18時多一直走到24時，中間都沒有停
    ，走了160公里，台北到苗栗不需要花費那麼多時間，走了
    這麼多里程數等語（見本院99年6月22日訊問筆錄第3頁、99
    年7月16日訊問筆錄第2至3頁），且受處分人於本院提出之
    行車紀錄紙雖與其提出申訴時提出99年2月27日之行車紀錄
    紙時速、時間均相似，惟其上所記載日期為99年3月27日，
    並非舉發前一日，則受處分人於本院所提出之行車紀錄紙，
    是否係上開車輛行車紀錄器所取出之99年2月27日行車紀錄
    紙實有疑問，自難據為有利於受處分人之認定。
五、綜上所述，受處分人所有上開車輛裝設之行車紀錄器，確有
    「無法正常運作，未於行車前改善，仍繼續行車」之違規行
    為，從而，原處分機關依前揭道路交通管理處罰條例第18條
    之1第2項、第3項及違反道路交通管理事件統一裁罰基準及
    處理細則第43條、第44條、第67條規定，裁處受處分人罰鍰
    9,000元，並責令其參加臨時檢驗，核無違誤。受處分人聲
    明異議，為無理由，應予駁回。
據上論斷，應依道路交通案件處理辦法第19條，裁定如主文。
中    華    民    國    99    年    7     月    30    日
                  交通法庭  法  官  章曉文
以上正本證明與原本無異
如不服本裁定應於送達後5日內向本院提出抗告狀
                            書記官  林義盛
中    華    民    國    99    年    7     月    30    日

司法院資訊處製作；財團法人民間司法改革基金會備份。
